# 请教万能陈版主，关于重大资产重组事项

提问人：wx_5c52c2d1b871 时间：2019-02-18 09:45:41
万能陈版主您好：
现在我遇到这样一个项目：
背景： 2018 年年中时，国有独资公司 A 合并国有B、C，在政府主导下。
在考虑是否触发重大资产重组时，鉴于 2017 年 B、C公司均出的保留意见的审计报告，且其中一个公司保留意见因为收入原因导致，另一个公司为资产原因导致；国有独资 A 的会计师事务所作为母公司审计机构，新承接 B、C 公司的审计业务，开始 2018 年的年报审计工作。
问题：我在测算是否触发重大资产重组的界限时，是否可以用 B、C公司的2018 年审计报告中上期数据，占 A 公司 2017 年审计数据（包括资产和收入）的比例，来进行测算是否触发重大资产重组？还是说，必须 B、C公司重出 2017 年审计报告，我才可以用被合并方上一年经审计的数据进行测算？
即：在被合并方上一年度审计报告为保留意见审计报告时，测算重大资产重组的数据，应该怎么取得？
（A 公司不太愿意出重审 2017 年审计报告的费用）

回答人：chenyiwei
首先，还是建议考虑标的资产被出具非无保留意见审计报告对重组的可能影响，考虑消除非无保留意见所涉及事项的影响后，再启动重大资产重组。或者将收购范围限于不涉及非无保留意见所涉事项的资产，而不是收购整体股权。以历史财务报表被出具非无保留意见的企业股权作为收购标的的案例，即使有，也是极少的。
其次，对标的资产需按规定出具二年一期审计报告。这种情况下，如果二年一期审计报告被出局无保留意见的，则以二年一期报告中的数据为依据判断是否构成重大资产重组；如果二年一期审计报告仍为非无保留意见的，则需谨慎考虑该次重组的可行性。